臺灣彰化地方法院刑事判決　　　　　　　　　　　　　九十四年度訴字第二六三號
　　公　訴　人　臺灣彰化地方法院檢察署檢察官
　　被　　　告　甲○○　女　三.
右列被告因違反毒品危害防制條例案件，經檢察官提起公訴（九十三年度毒偵緝字第
三○○、三○一號），及移送併辦（九十四年度毒偵字第八○六、九○二號），被告
於準備程序中對檢察官起訴事實為認罪之答辯，經本院合議庭裁定依簡式審判程序審
理，本院判決如左：
    主  文
甲○○連續施用第一級毒品，處有期徒刑拾月，扣案之注射針筒壹支沒收之；又連續
施用第二級毒品，處有期徒刑伍月。應執行有期徒刑壹年貳月，扣案之注射針壹支沒
收之。
    事實及理由
一、甲○○前於民國八十一年、八十二間有違反麻醉藥品管理條例、肅清煙毒條例等
    前科及執行紀錄（於本件尚不構成累犯）。又曾於八十七年間因施用毒品案件，
    經觀察、勒戒後，認有繼續施用毒品之傾向，經裁定令入戒治處所施以強制戒治
    ，嗣裁定停止戒治，所餘戒治期間付保護管束，再經撤銷停止戒治，令入戒治處
    所施以強制戒治，並於八十九年五月二日執行完畢釋放，分別由本院於八十九年
    五月十七日，以八十七年度易字第七○三號判決免刑及臺灣彰化地方法院檢察署
    檢察官於八十九年五月十五日，以八十九年度戒毒偵字第五二七號為不起訴處分
    確定。詎甲○○仍不思戒除毒癮，於前開強制戒治處分執行完畢釋放後，五年內
    再基於施用第一級毒品之概括犯意，自九十二年八月間某日起至九十四年三月一
    日中午十二時許止，在彰化縣溪湖鎮○○路一七九號八○三室、彰化縣埔鹽鄉○
    ○村○○路二巷十六之一號等處，以將海洛因摻水置入注射針筒以注射之方式，
    約三天施用一次，連續施用第一級毒品海洛因多次。另基於施用第二級毒品之概
    括犯意，自九十二年十二月間某日起至九十四年三月一日上午十一時許止，亦在
    前開地點，以將甲基安非他命置於玻璃球內用火燒烤，待起煙霧後吸用之方式，
    約一個月施用一次，連續施用第二級毒品甲基安非他命多次（起訴書誤載為安非
    他命）。嗣先於九十三年七月三十日上午十一時五十分許，在彰化縣埔鹽鄉○○
    村○○路二巷十六之一號查獲；又於同年八月十四日下午三時十分許，亦在前開
    處所，為警查獲；再於同年十二月一日下午二時許，在彰化縣溪湖鎮○○路一七
    九號八○三室為警查獲；復於九十四年二月五日下午四時二十分許，為警在彰化
    縣鹿港鎮○○路五三六巷二十五號查獲，並扣得其所有供施用海洛因所用之注射
    針筒一支，始查悉上情。
二、上開犯罪事實有以下證據可資證明：
    (一)被告甲○○於本院審理時之自白；
    (二)彰化縣衛生局九十三年八月九日煙檢字第九三二四一六號、同年月二十三日煙
      檢字第九三二五七四號、同年十二月十三日煙檢字第九三四二○五號、九十四
      年二月二十一日煙檢字第九四○七五一號尿液檢驗成績書各一份，及中山醫學
      大學附設醫院藥物濫用檢測中心於九十三年十一月五日、同年十二月三十一日
      出具之確認結果報告各一份；
    (三)扣案之被告所有供施用海洛因所用之注射針筒一支；
    (四)臺灣高等法院被告前案紀錄表、法務部在監在押資料表各一份。
三、按行為後法律有變更者，適用裁判時之法律；但裁判前之法律有利於行為人者，
    適用最有利於行為人之法律，刑法第二條第一項固定有明文。惟按連續數行為而
    犯同一之罪名者，以一罪論，刑法第五十六條定有明文，則當連續犯罪之際，遇
    法律有變更時，其一部涉及舊法，一部涉及新法者，即應依最後行為時之法律處
    斷（最高法院二十九年上字第三八六六號判例意旨參照），尚無法律變更比較問
    題。查被告自九十二年八月間某日起至九十四年三月一日中午十二時許止，連續
    施用第一級毒品多次，另自九十二年十二月間某日起至九十四年三月一日上午十
    一時許止，連續施用第二級毒品多次，其間毒品危害防制條例業於九十二年七月
    九日修正公布，並自九十三年一月九日起施行，被告最後一次施用第一、二級毒
    品之時間，新修正之毒品危害防制條例已開始施行，是以本案自無於行為人施用
    第一、二級毒品後法律有變更，而應比較修正前、後之規定，並擇一較有利於行
    為人之規定以為適用之問題，故本案被告施用第一、二級毒品犯行應逕依修正後
    之毒品危害防制條例論處。
四、被告自九十三年八月十四日或其前三日內之某時起至九十四年三月一日中午十二
    時許止之多次施用海洛因犯行，另自九十三年七月三十日或其前四日內之某時起
    至九十四年三月一日上午十一時許止之多次施用甲基安非他命犯行，雖未據檢察
    官提起公訴，惟該部分與已起訴之部分犯行，均有連續犯之裁判上一罪關係，為
    起訴效力之所及，且經檢察官移送併辦（九十四年度毒偵字第八○六、九○四號
    ），本院自應併予審理；另起訴書之犯罪事實欄固記載被告分別自八十九年五月
    間某日、同年八月間某日起即開始施用第一、二級毒品，被告於本院審理時供稱
    其係分別自九十二年八月間某日及同年十二月間某日起始開始施用海洛因、甲基
    安非他命明確，而公訴人於本院審理時亦當庭將起訴書所載被告施用第一、二級
    毒品之時間分別更正為九十二年八月間某日、同年十二月間某日開始（見本院九
    十四年四月二十九日審判筆錄第三、四頁），則本件自應以公訴人當庭更正者為
    本院之審理範圍，均附此敘明。
五、應依刑事訴訟法第二百七十三條之一第一項、第二百九十九條第一項前段、第三
    百十條之二、第四百五十四條第一項，毒品危害防制條例第十條第一項、第二項
    ，刑法第十一條前段、第五十六條、第三十八條第一項第二款、第五十一條第五
    款，判決如主文。
六、如不服本判決，應於判決送達後十日內向本院提出上訴狀，上訴於臺灣高等法院
    臺中分院（須附繕本）。
中      華      民      國    九十四    年      五      月      六      日
                                     臺灣彰化地方法院刑事第二庭
                                       法      官  許  雅  婷
右正本證明與原本無異。
如不服本判決，應於判決送達後十日內向本院提出上訴狀( 須附繕本 )。
告訴人或被害人對於判決如有不服具備理由請求檢察官上訴者，其上訴期間之計算係
以檢察官收受判決正本之日期為準。
                                       法院書記官  陳  幼  華
中      華      民      國    九十四    年      五      月      九      日
附錄本案論罪科刑法條全文：
毒品危害防制條例第十條
施用第一級毒品者，處六月以上五年以下有期徒刑。
施用第二級毒品者，處三年以下有期徒刑。
